臺灣臺北地方法院民事判決
111年度訴字第2968號
原      告  台北富邦商業銀行股份有限公司

法定代理人  程耀輝  



訴訟代理人  盧松永  
被      告  吳家熙  
上列當事人間給付簽帳卡消費款等事件，本院於民國111年7月25
日言詞辯論終結，判決如下：
    主  文
被告應給付原告新臺幣參拾貳萬貳仟陸佰柒拾壹元，及自民國一
一一年二月二十七日起至清償日止，按年利率百分之三點二二計
算之利息。
被告應給付原告新臺幣參拾肆萬伍仟肆佰參拾玖元，及自民國一
一一年二月二十八日起至清償日止，按年利率百分之三點二三計
算之利息。
被告應給付原告新臺幣拾萬零貳仟伍佰肆拾元，及其中本金新臺
幣貳萬伍仟捌佰貳拾貳元，自民國一一一年五月十一日起至清償
日止，按年利率百分之十四點七０計算之利息，暨其中新臺幣柒
萬肆仟貳佰伍拾玖元，自民國一一一年五月十一日起至清償日止
，按年利率百分之十四點七一計算之利息。
訴訟費用新臺幣捌仟肆佰捌拾元由被告負擔。
本判決第一項得假執行；但被告如以新臺幣參拾貳萬貳仟陸佰柒
拾壹元為原告預供擔保，得免為假執行。
本判決第二項得假執行；但被告如以新臺幣參拾肆萬伍仟肆佰參
拾玖元為原告預供擔保，得免為假執行。
本判決第三項得假執行；但被告如以新臺幣拾萬零貳仟伍佰肆拾
元為原告預供擔保，得免為假執行。
    事實及理由
壹、程序方面：
    按當事人得以合意定第一審管轄法院，但以關於由一定法律
     關係而生之訴訟者為限，民事訴訟法第24條第1項定有明文
     。查，兩造約定以本院為第一審管轄法院，有原告信用貸
    款契約書第15條為憑（見本院卷第11、25頁），故本院就本
    件自有管轄權，合先敘明。
貳、實體方面：
一、原告起訴主張：
　㈠緣被告申請信用貸款，原告並於民國106年3月27日撥付新台
    幣(下同)100萬元，借款期間為106年3月27日起至113年3月2
    6日止，利息依貸款契約書第4條第4款約定，按指數型房貸
    基準利率加碼2.42%計算，並應按月攤還本息，並依貸款契
    約書第10條第1款規定，如有任何一期本金或利息未如期攤
    還，其債務即視為全部到期，借款人喪失期限之利益，遲延
    履行給付本金或利息時，須按上開利率計息。詎被告僅攤還
    本息至111年2月26日止，其後即未依約清償，依約其債務應
    視同全部到期，此部分被告現尚積欠原告32萬2,671元未清
    償。
　㈡被告申請信用貸款，原告並於107年5月28日撥付70萬元，借
    款期間為107年5月28日起至114年5月27日止，利息依上開貸
    款契約書第4條第4款約定，遲延清償即喪失期限利益。詎被
    告僅攤還本息至111年2月27日止，其後即未依約清償，依約
    其債務應視同全部到期，此部分被告現尚積欠原告34萬5,43
    9元未清償。　
  ㈢被告於90年6月7日與原告成立信用卡使用契約，並於歸戶額
    度內循環使用，依約被告領用系爭信用卡後，即得於各特約
    商店記帳消費。依信用卡約定條款第14條之約定，應於當期
    繳款截止日前向原告全部清償，或以循環信用方式繳付最低
    應繳金額，逾期清償者，除喪失期限利益外，應另行給付原
    告按差別年利率計算之利息（惟原告得視被告之信用狀況與
    金融往來情形訂定信用卡差別利率及期間，並逕以帳單通知
    調整被告所適用之利率）。本件信用卡款項每月10日為信用
    卡帳單結帳日，故原告請求自結帳日翌日起算利息。被告於
    特約商店內消費簽帳至111年5月10日止，尚有10萬2,540元
    之消費帳款、利息未支付，及其中10萬0,081元部分按前述
    約定計算之利息未給付
　㈣被告迭經催告無效，爰依消費借貸法律關係及信用卡使用契
    約，請求被告清償如主文第1至3項所示之金額及利息等語。
    並聲明：如主文第1至3項所示；願供擔保，請准宣告假執行
    。
二、被告則稱：對原告起訴狀內容沒有意見，伊係因疫情關係，
    投資的早餐店失利，加上家人有人患病，而積欠原告債務，
　　但伊有意願清償，惟目前經濟狀況不允許，伊有意願盡最大
    的努力償還。另伊有發函給伊最大債權銀行要求前置協商，
    並沒有跟法院聲請更生等語。
三、經查，原告主張之上開事實，業據其提出信用貸款契約書、
    繳息明細表、信用卡申請書、信用卡約定條款、信用卡消費
    及利息明細等件附卷為證（見本院卷第9至53頁），被告亦
    未爭執，故原告主張之前述事實，自堪信為真實。從而原告
    請求被告給付如主文第1至3項所示之金額及利息，為有理由
    ，應予准許。至被告雖稱已發函給最大債權銀行要求前置協
    商一情，因被告之最大債權銀行尚未通知包括原告在內之其
    他債權銀行，仍待通知後經全體債權銀行回報各自債權金額
    後，由最大債權銀行與債務人即被告進行協商，協商成功後
    ，由最大債權銀行代表全體債權銀行與債務人簽立協議書，
    始達成清償之合意，因此本件尚未進行至前揭清償程序，附
    予敘明。
四、又本判決主文第1至3項所命被告給付原告之金額皆未逾50萬
    元，爰依民事訴訟法第389條第1項第5款規定，依職權宣告
    假執行，此部分原告之聲請僅係促使法院為職權之發動，爰
    不另為假執行准駁之諭知，並依職權酌定相當擔保金額宣告
    被告亦得預供擔保免為假執行。
五、本件訴訟費用額，確定如主文第4項所示之金額。
六、訴訟費用負擔之依據：依民事訴訟法第78條。 
中　　華　　民　　國　　111 　年　　7 　　月　　26　　日
                  民事第四庭    法　官　陳靜茹
以上正本係照原本作成。
如對本判決上訴，須於判決送達後20日內向本院提出上訴狀。如
委任律師提起上訴者，應一併繳納上訴審裁判費。
中　　華　　民　　國　　111 　年　　7 　　月　　26　　日
                                書記官　蔡汶芯